臺灣高等法院刑事判決
110年度交上易字第31號
上  訴  人  
即  被  告  王建和


上列上訴人即被告因公共危險案件，不服臺灣臺北地方法院109
年度審交易字第710號，中華民國109年2月21日第一審判決（起
訴案號：臺灣臺北地方檢察署109年度偵字第28199號），提起上
訴，本院判決如下：
    主  文
上訴駁回。
    事實及理由
一、經本院審理結果，認第一審以上訴人即被告王建和犯刑法第
    185條之3第1項第1款之駕駛動力交通工具而有吐氣所含酒精
    濃度達每公升0.25毫克以上情形之公共危險罪，依刑法第47
    條第1項之規定加重其刑後，判處有期徒刑8月，認事用法及
    量刑均無不當，應予維持，除證據部分補充「被告於本院之
    自白」外，餘均引用第一審判決書記載之事實、證據及理由
    （如附件）。
二、被告上訴意旨略以：被告經濟狀況不佳，家中父母需要照顧
    ，且弟弟亦為殘障人士，本件案發後被告深具悔意，希望法
    官考量被告家中情況，從輕量刑並改判得易科罰金之刑云云
    。
三、本院查：
　㈠本件被告駕駛動力交通工具而吐氣所含酒精濃度達每公升0.2
    5毫克以上之犯行，迭據被告於警詢、偵查、原審及本院審
    理時坦承不諱，且有臺北市政府警察局吐氣酒精濃度檢測程
    序暨拒測法律效果確認單、臺北市政府警察局舉發違反道路
    交通管理事件通知單、酒測單及財團法人台灣電子檢驗中心
    呼氣酒精測試器檢定合格證書附卷可稽，足認被告上開任意
    性之自白與事實相符，應堪採信。原審因認被告駕駛動力交
    通工具而吐氣所含酒精濃度達每公升0.25毫克以上之犯行罪
    證明確，並說明被告有如原判決事實及理由欄二所載前案科
    刑及執行情形，其於受有期徒刑之執行完畢後，5年內故意
    再犯本件有期徒刑以上之肇事逃逸罪，為累犯，參酌司法院
    釋字第775號解釋意旨後，依刑法第47條第1項之規定加重其
    刑之旨，及審酌被告前已5次因公共危險案件遭判處罪刑確
    定，其中有2次判決所處之刑已達易科罰金最上限「有期徒
    刑6月」，仍未能戒斷其惡習，所犯本案之罪，屬維護公共
    安全之社會法益，有保護其他用路人之作用，為避免被告仍
    有倖存之心，藉以避免被告日後再犯同種類之罪，甚而因其
    酒後駕車不能安全駕駛時發生車禍、造成其自身家庭或其他
    家庭破碎之不幸，兼衡被告之生活狀況及智識程度等一切情
    狀，量處有期徒刑8月，原審已詳敘所憑之證據與認定之理
    由，並無任何憑空推論之情事，亦與經驗法則、論理法則無
    違，量刑亦屬允當。
　㈡被告雖執前詞置辯。惟按刑事審判旨在實現刑罰權之分配的
    正義，故法院對有罪被告之科刑，應符合罪刑相當之原則，
    使輕重得宜，罰當其罪，以契合社會之法律感情，此所以刑
    法第57條明定科刑時應審酌一切情狀，尤應注意該條所列10
    款事項以為科刑輕重之標準，俾使法院就個案之量刑，能斟
    酌至當。而量刑輕重係屬事實審法院得依職權自由裁量之事
    項，苟已斟酌刑法第57條各款所列情狀而未逾越法定刑度，
    不得遽指為違法（最高法院72年台上字第6696號判例意旨參
    照）。次按量刑輕重，屬法院得依職權自由裁量之事項，苟
    已以行為人之責任為基礎，並斟酌刑法第57條各款所列情狀
    ，在法定刑度內，酌量科刑，無偏執一端，致明顯失出失入
    情形，自不得任意指為違法。查原審判決關於科刑之部分，
    已依刑法第57條各款所列情狀予以審酌，於法定刑度之內，
    予以量定，業已論述如上，並說明不宜再予諭知得易科罰金
    刑度之理由，客觀上並無明顯濫權或失之過重之情形，亦未
    違反比例原則，核無違法或不當。故被告提起本件上訴，僅
    係就原審之量刑反覆爭執，並未再有其他舉證為憑，為無理
    由，應予駁回。
據上論斷，應依刑事訴訟法第373條、第368條，判決如主文。
本案經檢察官徐則賢提起公訴，檢察官許仲瑩到庭執行職務。
中　　華　　民　　國　　110 　年　　3 　　月　　31　　日
                  刑事第一庭  審判長法  官  李釱任
                                    法  官  崔玲琦
                                    法  官　呂煜仁
以上正本證明與原本無異。
不得上訴。
                                    書記官　林廷佳
中　　華　　民　　國　　110 　年　　3 　　月　　31　　日
附錄：本案論罪科刑法條全文
中華民國刑法第185條之3
駕駛動力交通工具而有下列情形之一者，處2年以下有期徒刑，
得併科20萬元以下罰金：
一、吐氣所含酒精濃度達每公升零點二五毫克或血液中酒精濃度
    達百分之零點零五以上。
二、有前款以外之其他情事足認服用酒類或其他相類之物，致不
    能安全駕駛。
三、服用毒品、麻醉藥品或其他相類之物，致不能安全駕駛。
因而致人於死者，處3年以上10年以下有期徒刑；致重傷者，處1
年以上7年以下有期徒刑。
曾犯本條或陸海空軍刑法第54條之罪，經有罪判決確定或經緩起
訴處分確定，於五年內再犯第1項之罪因而致人於死者，處無期
徒刑或5年以上有期徒刑；致重傷者，處3年以上10年以下有期徒
刑。

附件：
臺灣臺北地方法院刑事判決
109年度審交易字第710號
公  訴  人  臺灣臺北地方檢察署檢察官
被      告  王建和
上列被告因公共危險案件，經檢察官提起公訴（109年度偵字第2
8199號），因被告於準備程序中為有罪之陳述，經裁定以簡式審
判程序審理，本院判決如下：
    主  文
王建和駕駛動力交通工具，吐氣所含酒精濃度達每公升零點二五
毫克以上，累犯，處有期徒刑捌月。
    事實及理由
一、本件犯罪事實及證明犯罪事實之證據方法並其證據，除證據
    部分增加被告王建和於本院之自白外，其餘均引用檢察官起
    訴書之記載（如附件）。
二、核被告王建和所為，係犯刑法第185條之3第1項第1款之不能
    安全駕駛動力交通工具罪。另被告前因公共危險案件，經本
    股以107年度審交簡字第169號簡易判決處有期徒刑6月確定
    ，並於民國108年2月7日執行完畢出監，此有臺灣高等法院
    被告前案紀錄表在卷可稽，其於5年內故意再犯本件有期徒
    刑以上之罪，依刑法第47條第1項之規定論以累犯，參酌司
    法院釋字第775號解釋意旨，因被告符合累犯之案件均與本
    案屬同類型案件，故認應加重其刑。爰審酌被告曾先後因酒
    後駕車而為法院論處有期徒刑5次，甚至最重判決所處之刑
    已達易科罰金最上限之有期徒刑6月2次，仍未能戒斷其惡習
    ；本院考量被告所犯本案之罪，原屬維護公共安全之社會法
    益，有保護其他用路人之作用，為避免被告仍有倖存之心，
    誤認縱然再次酒後駕車，法院仍予輕判，藉以避免被告日後
    再犯同種類之罪，甚而因其酒後駕車不能安全駕駛時發生車
    禍、造成其自身家庭或其他家庭破碎之不幸，並兼衡被告之
    生活狀況及智識程度等一切情狀，量處如主文所示之刑。
三、依刑事訴訟法第273條之1第1項、第299條第1項前段、第310
    條之2、第454條第2項，刑法第185條之3第1項第1款、第47
    條第1項，判決如主文。
本案經檢察官陳韻如到庭執行職務。
中　　華　　民　　國　　109 　年　　12　　月　　15　　日
　　　　　　　　刑事第二十一庭  法　官  呂政燁
以上正本證明與原本無異。
如不服本判決應於收受送達後20日內向本院提出上訴書狀，並應
敘述具體理由；其未敘述上訴理由者，應於上訴期間屆滿後20日
內向本院補提理由書（均須按他造當事人之人數附繕本）「切勿
逕送上級法院」。
                                書記官  楊湘雯
中　　華　　民　　國　　109 　年　　12　　月　　16　　日
附錄本案所犯法條全文：
中華民國刑法第185條之3（不能安全駕駛動力交通工具罪）
駕駛動力交通工具而有下列情形之一者，處2年以下有期徒刑，
得併科20萬元以下罰金：
一、吐氣所含酒精濃度達每公升零點二五毫克或血液中酒精濃度
    達百分之零點零五以上。
二、有前款以外之其他情事足認服用酒類或其他相類之物，致不
    能安全駕駛。
三、服用毒品、麻醉藥品或其他相類之物，致不能安全駕駛。
因而致人於死者，處3年以上10年以下有期徒刑；致重傷者，處1
年以上7年以下有期徒刑。

附件：
臺灣臺北地方檢察署檢察官起訴書
109年度偵字第28199號
　　被　　　告　王建和　男　59歲（民國00年0月0日生）
　　　　　　　　　　　　住○○市○○區○○路000巷0號
　　　　　　　　　　　　國民身分證統一編號：Z000000000號
上列被告因公共危險案件，業經偵查終結，認應提起公訴，茲將
犯罪事實及證據並所犯法條分敘如下：
　　　　　　　犯罪事實
一、王建和前已多次因酒後駕車之公共危險案件經法院判刑確定
    ，最後1次係經臺灣臺北地方法院判處有期徒刑6月確定，甫
    於民國108年2月7日入監服刑執行完畢。詎仍不知警惕，於
    民國109年10月12日上午，在新北市新店區新樹路上某釣蝦
    場內飲用啤酒後，仍於同日晚間駕駛車牌號碼000－00號營業
    用小客車在道路上行駛。嗣於同日晚間9時52分許，在行經
    臺北市萬華區和平西路3段與梧州街口時，經員警攔檢，並
    對其進行呼氣酒精濃度測試，結果竟達每公升0.33毫克。
二、案經臺北市政府警察局萬華分局報告偵辦。
　　　　　　　證據並所犯法條
一、上揭犯罪事實，業據被告王建和於偵查時自白不諱，並有臺
    北市政府警察局吐氣酒精濃度檢測程序暨拒測法律效果確認
    單、臺北市政府警察局舉發違反道路交通管理事件通知單、
    酒測單及財團法人台灣電子檢驗中心呼氣酒精測試器檢定合
    格證書附卷可稽，被告犯嫌足堪認定。
二、核被告所為，係犯刑法第185條之3第1項第1款之罪嫌。被告
    有上開犯罪科刑及執行完畢之紀錄，有本署刑案查註紀錄表
    在卷為憑，其於徒刑執行完畢後，5 年以內故意再犯本件有
    期徒刑以上之罪，為累犯，請依司法院釋字第775號解釋審
    酌是否依刑法第47條第1 項之規定加重其刑。請審酌被告已
    因多次酒後駕車之公共危險案件，經法院判刑確定並執行完
    畢後，仍不思有所警惕，復犯本件相同之罪，顯見其毫無悔
    意，且漠視道路交通往來之安全等情，判處被告不得易科罰
    金之刑，以資懲儆。
三、依刑事訴訟法第251條第1項提起公訴。
　　此　致
臺灣臺北地方法院
中　　華　　民　　國　 109　　年　　10　　月　　29　　日
    　　　　　　　　　　      檢　察　官  徐則賢